臺灣桃園地方法院交通事件裁定　　　　　　　　　　九十三年度交聲字第一一號
　　原處分機關　交通部公路總局新竹區監理所中壢監理站
　　異　議　人　甲○○
右列受處分人因違反道路交通管理處罰條例案件，對於原處分機關交通總部公路局新
竹區監理所中壢監理站九十三年三月八日所為之裁決（原處分案號：壢監裁字第裁五
三－Ｄ一Ａ八九一八四０號），聲明異議，本院裁定如左：
    主  文
異議駁回。
    理  由
一、原舉發及處分意旨略以：受處分人甲○○所有之ＫＢ—四三九七號自小客車，於
    民國九十二年二月三日上午九時三十分許，停放在桃園縣八德市○○街四十九巷
    周邊設有禁止停車之標線處所，而於上開時間、地點，為原舉發機關桃園縣警察
    局八德分局警員逕行照相舉發。原處分機關乃依道路交通管理條例第五十六條第
    一項第四款規定，據以裁處受處分人罰鍰新台幣（下同）九百元。
二、異議意旨略以：八德市○○街底原為廢地，做為該處附近居民之垃圾堆放處，為
    便利垃圾車進出，始在該處繪上紅實線，禁止停車。現今該處已不再作為堆放垃
    圾使用，管區警員及里幹事自應簽報，將紅實線塗銷。且該處既係荒野廢地，並
    無街道巷弄，亦不應舉發。況且該處經異議人申訴後，即改劃白實線設置停車格
    ，不旋踵又將該停車格塗掉，該管機關繪製標線，前後反覆不定。是本件裁罰顯
    有不當，為此聲明異議云云。
三、本件異議人收受警員舉發通知單後，於九十二年十二月二十五日向原處分機關交
    通部公路總局新竹區監理所中壢監理站提出申訴，經原處分機關函請原舉發機關
    桃園縣警察局八德分局查覆結果，原舉發機關於九十三年二月六日以德警分交字
    第０九三三００三０二七號函覆原處分機關，並副知異議人略以：舉發異議人違
    規事實無誤，如不服處罰，請於接到裁決書後翌日起二十日內依道路交通管理處
    罰條例第八十七條規定，向管轄法院提出聲明異議。異議人遂據此於九十三年二
    月二十七日具狀向本院聲明異議；他方面原處分機關亦據以函知異議人略稱：查
    覆結果無誤，如無疑義，可逕行繳納罰鍰九百元結案，如仍不服，應洽監理站開
    具裁決書向法院聲明異議等語。異議人乃於九十三年三月八日向原處分機關聲明
    不服，並由原處分機關於當日即時補具裁決書交付異議人收受。上開事實，有原
    處分機關九十三年三月八日壢監裁字第裁五三－Ｄ一Ａ八九一八四０號裁決書、
    九十三年二月十三日壢違Ｄ字第０九三０００一四五三號函，桃園縣警察局八德
    分局九十三年二月六日德警分交字第０九三三００三０二七號函，異議人陳述單
    等件附卷可稽。綜上，本件異議人向本院提出異議時，原處分機關雖尚未裁決，
    然異議人既係依原舉發機關及原處分機關之回函說明，向本院提出異議，事後並
    已由原處分機關補具裁決書，自應認其訴訟條件已經補正，本件異議並無不合法
    ，先予敘明。
四、按「在設有禁止停車標誌、標線之處所停車者，處新臺幣六百元以上一千二百元
    以下罰鍰」，道路交通管理處罰條例第五十六條第一項第四款訂有明文。經查，
    本件異議人確實於九十二年十二月三日上午九時三十分許，將其所有之ＫＢ—四
    三九七號自小客車，停放於設有禁止停車標線之桃園縣八德市○○街四十九巷周
    邊道路，為異議人自承屬實，並有桃園縣警察局舉發違反道路交通管理事件通知
    單、九十三年二月六日德警分交字第０九三三００三０二七號查覆函各一紙附卷
    可稽；故異議人之違規事實，甚為明確。異議人雖辯稱略以：違規地點為空地無
    人利用，不應繪製紅實線禁止停車，且該處本件異議後，該管機關旋即繪製白實
    線設立停車格，忽爾又將停車格塗掉，設置標線前後反覆云云。姑不論汽機車停
    車格、紅黃線等交通標誌、標線之設置，係行政裁量之範圍，該等標誌、標線設
    置之妥當與否，並非法院所得審查，即由常情以觀，道路交通標誌、標線之設置
    ，係道路交通主管機關衡酌一地之交通流量、地形、人口、市容、居住安全等因
    素，妥為通盤檢討設計，以管制該處路況，維護行旅及交通安全而來，其設置之
    妥當性固非不可討論，然絕非由異議人憑一己喜惡，即可漫指其設置不當甚明。
    而在此之前，道路交通標誌、標線一旦合法設置，即生相應之規範效力，如有違
    背自應處罰，並無如不妨害交通，即可免予處罰之規定。異議人此部分所辯，並
    無可採。另據前開原舉發機關查覆函說明三所稱：「台端指出八德市○○街四十
    九巷十四弄內有私設停車格部分，本分局已函報縣政府交通局現場會勘處理」等
    語，顯見該處並未曾合法繪製白實線設立停車格，異議人所指：因其異議，該處
    已繪有停車格云云，應係民眾私設之停車格，異議人此部分所指，則不免誤會。
    綜上，原處分機關因認異議人違規停車，據以裁罰異議人罰鍰九百元，經核並無
    不合。本件異議為無理由，爰裁定如主文。
據上論斷，應依道路交通案件處理辦法第十九條，裁定如主文。
中        華        民        國    九十三    年    三    月    十七    日
                                  臺灣桃園地方法院交通法庭
                                      法  官   陳彥宏
右正本證明與原本無異。
如不服本裁定，應於送達後五日內，向本院提出抗告狀。
          書記官   翁其良
中        華        民        國    九十三    年    三    月   二十四   日
